臺灣臺北地方法院小額民事判決
110年度北小字第5247號
原      告  旺旺友聯產物保險股份有限公司

法定代理人  劉自明  
訴訟代理人  劉育辰  
            葉丁宗  
被      告  林輝雄  
上列當事人間損害賠償事件，本院於民國111年1月20日言詞辯論
終結，判決如下：
    主      文
被告應給付原告新臺幣13,746元，及自民國110年10月11日起至
清償日止，按年息5%計算之利息。
原告其餘之訴駁回。
訴訟費用新臺幣1,000元由被告負擔。
本判決原告勝訴部分得假執行。
    事實及理由
一、按原告於判決確定前，得撤回訴之全部或一部；訴之撤回應
    以書狀為之，民事訴訟法第262條第1項前段、第2項定有明
    文。原告原起訴被告蕭尚竣、林輝雄2人，嗣於言詞辯論期
    日前即民國110年11月22日具狀撤回對蕭尚竣之起訴（見本
    院卷第77頁），已生一部撤回之效力。再按訴狀送達後，原
    告不得將原訴變更或追加他訴，但請求之擴張或減縮應受判
    決事項之聲明者，不在此限，民事訴訟法第255條第1項但書
    第3款定有明文。原告起訴時原聲明：「被告蕭尚竣、林輝
    雄應連帶給付原告新臺幣（下同）28,500元，及自起訴狀繕
    本送達翌日起至清償日止，按年息5%計算之利息。」，嗣變
    更為：「被告林輝雄應給付原告14,250元，及自起訴狀繕本
    送達翌日起至清償日止，按年息5%計算之利息。」（見本院
    卷第101頁），核與上開規定相符，應予准許。又被告經合
    法通知，未於言詞辯論期日到場，查無民事訴訟法第386條
    所列各款情形，爰依原告之聲請，由其一造辯論而為判決。
二、原告主張：被告於108年10月3日18時20分許，駕駛車號000-
    0000營業用小客車（下稱肇事車輛），沿桂林路由西向東方
    向行駛於第2車道，適有訴外人蕭尚竣駕駛車號000-0000自
    用小客車（下稱蕭尚竣汽車），同向在後行駛於第1、2車道
    間；另訴外人陳志勇駕駛、所有、原告承保車號000-0000自
    用小客車（下稱系爭車輛）同向行駛於蕭尚竣汽車左後方之
    第1車道。詎被告駕駛肇事車輛行經桂林路與西昌街口附近
    ，見乘客招手欲停靠載客，因向右變換行向未注意其他車輛
    之過失，突然右切臨停載客，後方蕭尚竣汽車為閃避而急煞
    並左切，其左前車頭因而碰撞系爭車輛右側車身，被告前揭
    過失造成系爭車輛受損，經送廠修復，共計支出28,500元（
    零件1,120元、工資8,350元、烤漆19,030元），另蕭尚竣已
    賠付原告14,250元，僅就損害餘額14,250元（＝28,500元-14
    ,250元）請求被告賠償，為此依侵權行為、保險法第53條規
    定，代位被保險人向被告求償等語。並聲明：如上開變更後
    之聲明所載。
三、被告未於言詞辯論期日到場，亦未提出書狀作何答辯。
四、本院之判斷：
　㈠按因故意或過失，不法侵害他人之權利者，負損害賠償責任
    ；汽車、機車或其他非依軌道行駛之動力車輛，在使用中加
    損害於他人者，駕駛人應賠償因此所生之損害，民法第184
    條第1項前段、第191條之2前段分別定有明文。按汽車臨時
    停車時，應依下列規定：五、不得併排臨時停車；又按汽車
    在同向二車道以上之道路（車道數計算，不含車種專用車道
    、機車優先道及慢車道），除應依標誌或標線之指示行駛外
    ，並應遵守下列規定：五、除準備停車或臨時停車外，不得
    駛出路面邊線或跨越兩條車道行駛，道路交通安全規則第11
    1條第1項第5款、第98條第1項第5款亦有明文。原告主張之
    前揭事實，業據其提出道路交通事故當事人登記聯單、事故
    現場圖、初步分析研判表、行車執照等件為證，並經本院依
    職權調閱臺北市政府警察局交通警察大隊110年9月16日北市
    警交大事字第1103032599號函附道路交通事故初步分析研判
    表、調查報告表、事故現場圖、補充資料表、談話紀錄表、
    當事人登記聯單、事故現場及車損照片等資料查核屬實，且
    被告經合法通知未於言詞辯論期日到場，亦未提出任何書狀
    爭執，堪信原告主張為真實，則原告主張被告應負侵權行為
    損害賠償責任，應屬有據。又被保險人因保險人應負保險責
    任之損失發生，而對於第三人有損失賠償請求權者，保險人
    得於給付賠償金額後，代位行使被保險人對於第三人之請求
    權，保險法第53條第1項前段定有明文。原告主張系爭車輛
    為其承保車輛，其已依約理賠等情，有汽車險理賠計算書、
    估價單、統一發票等件可稽，是原告主張其代位行使對被告
    之損害賠償請求，亦屬有理。
　㈡次按不法毀損他人之物者，被害人得請求賠償其物因毀損所
    減少之價額，民法第196條定有明文；又按物被毀損時，被
    害人除得依民法第196條請求賠償外，並不排除民法第213條
    至第215條之適用。依民法第196條請求賠償物被毀損所減少
    之價額，得以修復費用為估定之標準，但以必要者為限（例
    如︰修理材料以新品換舊品，應予折舊，最高法院77年度第9
    次民事庭會議決議參照）。查原告主張系爭車輛修理費用為
    28,500元（零件1,120元、工資8,350元、烤漆19,030元），
    此有估價單、統一發票在卷可稽（見本院卷第25、27頁），
    應堪採信。又零件修復既以新零件更換被損害之舊零件，在
    計算損害賠償額時，應將零件折舊部分予以扣除，依行政院
    所頒固定資產耐用年數表及固定資產折舊率規定，非運輸業
    用自用小客車之耐用年數為5年，依定率遞減法每年折舊369
    /1000，但最後折舊總和不得超過該資產成本的9/10。查系
    爭車輛於102年7月出廠，有行車執照可憑（見本院卷第23頁
    ），迄至本件車禍發生時即108年10月3日，系爭車輛顯已逾
    耐用年限，依上所述，該車零件部分扣除折舊後僅得請求1/
    10數額即112元（＝1,120元×1/10，元以下四捨五入），此外
    加計工資8,350元、烤漆19,030元，系爭車輛修復必要費用
    共計27,492元（＝112元＋8,350元＋19,030元），逾此範圍之
    請求，則屬無據。
　㈢再按數人共同不法侵害他人之權利者，連帶負損害賠償責任
    。連帶債務人相互間，除法律另有規定或契約另有訂定外，
    應平均分擔義務。又債權人向連帶債務人中之一人免除債務
    ，而無消滅全部債務之意思表示者，除該債務人應分擔之部
    分外，他債務人仍不免其責任，民法第185條第1項前段、第
    280條前段、第276條第1項分別定有明文。再債權人與連帶
    債務人中之一人成立和解，如無消滅其他債務人債務之意思
    ，他債務人能否主張免責，應視該連帶債務人應允賠償金額
    而定。若該連帶債務人應允賠償金額超過其依法應分擔額者
    ，他債務人之賠償金額不受影響；若低於其應分擔額者，就
    其差額部分，即因債權人對其應分擔部分之免除，而有民法
    第276條第1項規定之適用，並對他債務人發生絕對之效力（
    最高法院99年度台抗字第113號裁定、98年度台抗字第200號
    裁定意旨參照）。經查，被告、蕭尚竣對於本件車禍事故之
    發生均有過失，有道路交通事故初步分析研判表可憑（見本
    院卷第35頁），渠等過失不法共同侵權行為致使系爭車輛受
    損，依民法第185條第1項規定本應連帶負損害賠償責任，就
    內部關係每人應分擔之金額為13,746元（＝27,492元÷2，元
    以下四捨五入）。惟原告與蕭尚竣已達成和解，由蕭尚竣賠
    付原告14,250元，業據原告陳明在卷，原告既撤回對蕭尚竣
    之起訴，可認有免除蕭尚竣債務之意思，惟並未免除被告之
    債務即無消滅全部債務之意思。又蕭尚竣賠付金額高於依法
    應分擔數額，然被告應賠償數額不受影響，則原告仍得請求
    被告應分擔數額13,746元（＝27,492元-13,746元），逾此部
    分之請求，則屬無據。
　㈣因本件係屬侵權行為損害賠償之債，給付並無確定期限，又
    係以支付金錢為標的，則原告依民法第229條第2項規定，請
    求被告給付自起訴狀繕本送達翌日即110年10月11日（見本
    院卷第67頁）起至清償日止，按年息5%計算之遲延利息，於
    法有據。　　
五、綜上，原告依侵權行為及保險代位之法律關係，請求被告給
    付13,746元，及自110年10月11日起至清償日止，按年息5%
    計算之利息，為有理由，應予准許。逾此範圍之請求，則無
    理由，應予駁回。
六、本件原告勝訴部分係依小額訴訟程序所為被告敗訴之判決，
    依民事訴訟法第436條之20規定，應職權宣告假執行。
七、訴訟費用負擔之依據：民事訴訟法第79條。依職權確定訴訟
    費用額為1,000元（第一審裁判費），由被告負擔。　　
中　　華　　民　　國　　111 　年　　3 　　月　　 4　　日
                  臺北簡易庭  法  官  張瓊華
以上正本係照原本作成。
如不服本判決，須以違背法令為理由，於判決送達後20日內向本
庭（臺北市○○區○○○路0段000巷0號）提出上訴狀。如委任律師提
起上訴者，應一併繳納上訴審裁判費。
中　　華　　民　　國　　111 　年　　3 　　月　 　4　　日
                              書記官  賴敏慧
附錄：
一、民事訴訟法第436條之24第2項：
    對於小額程序之第一審裁判上訴或抗告，非以其違背法令為
    理由，不得為之。
二、民事訴訟法第436條之25：
    上訴狀內應記載上訴理由，表明下列各款事項：
  ㈠原判決所違背之法令及其具體內容。
  ㈡依訴訟資料可認為原判決有違背法令之具體事實。